臺灣嘉義地方法院刑事裁定
                                   111年度單聲沒字第51號
聲  請  人  臺灣嘉義地方檢察署檢察官
被      告  廖偉勝



上列聲請人因被告違反洗錢防制法等案件，聲請單獨宣告沒收（
110年度緩字第499號），本院裁定如下：
    主  文
扣案如附表一編號2至3、9，如附表二編號1至2、5，如附表三編
號1至3所示之物，均沒收之。
其餘聲請駁回。
    理  由
一、聲請意旨略以：被告廖偉勝因犯洗錢防制法第14條第1項之
    洗錢罪，及刑法第268條之意圖營利聚眾賭博及提供賭博場
    所罪，經聲請人以110年度偵續字第27號為緩起訴處分確定
    ，並於民國110年5月24日緩起訴處分確定，就扣案被告所有
    供犯罪所用之物電腦設備等（臺灣嘉義地方檢察署110年度
    保管字第650、652、653號），爰依刑事訴訟法第259條之1
    規定，聲請宣告沒收等語。
二、按供犯罪所用、犯罪預備之物或犯罪所生之物，屬於犯罪行
    為人者，得沒收之，刑法第38條第2項定有明文。又檢察官
    依第253條或第253條之1為不起訴或緩起訴之處分者，對刑
    法第38條第2項之物，得單獨聲請法院宣告沒收，刑事訴訟
    法第259條之1亦定有明文。
三、查被告因犯洗錢防制法第14條第1項之洗錢罪，及刑法第268
    條之意圖營利聚眾賭博及提供賭博場所罪，經聲請人以110
    年度偵續字第27號為緩起訴處分，緩起訴期間為1年，被告
    應書立悔過書，並於緩起訴處分確定後6個月內，向公庫支
    付新臺幣100萬元，緩起訴處分於110年5月24日確定，被告
    已完成上開緩起訴處分書所載履行條件，緩起訴處分於111
    年5月23日期滿未經撤銷等情，有上開緩起訴處分書、臺灣
    高等法院被告前案紀錄表、緩起訴執行卷宗各1份附卷可稽
    。而扣案之如附表編號一編號2至3、9，如附表二編號1至2
    、5，如附表三編號1至3所示之物，均為被告所有，供本件
    犯罪犯罪所用之物，此據被告於偵查時所供承（見110年度
    偵字第1656號卷一第6至7、14頁正反面、101至102頁），並
    有搜索扣押筆錄、扣押物品目錄表、扣押物品收據、現場配
    置圖各3份，世賢路工作處所及青年街工作處所電腦鑑識資
    料、臺灣嘉義地方檢察署檢察事務官職務報告書各1份在卷
    足憑（見110年度偵字第1656號卷一第139至149、163至168
    頁，110年度偵字第1656號卷二全卷），揆諸前開規定，聲
    請人聲請單獨宣告沒收上開物品，自屬有據，應予准許。
四、至扣案如附表一編號1、4至8、10至20，如附表二編號3至4
    、6，如附表三編號4至12所示之物，雖均為被告所有，惟被
    告於偵查中僅就扣案之電腦設備內之資料陳述，並未陳明上
    開扣案物之用途，亦有被告之偵訊筆錄在卷可稽（見110年
    度偵字第1656號卷一第6至7、14頁頁正反面、101至102頁，
    偵續卷第13至14頁），參以前開緩起訴處分書僅記載略以：
    被告擔任世賢路、青年街、上海路工作處所之現場主管，除
    負責僱用、指示員工監看、錄影百家樂賭場畫面外，並由員
    工擔任博弈「萊盛平台」線上客服人員，負責回覆及處理「
    萊盛平台」網站客戶線上提出之問題，及將相關入金及出金
    款項資料傳送至世賢路工作處所電腦系統，由世賢路工作處
    理員工以進行確認等方式（見偵續卷第26頁正反面），均未
    提及如扣案如附表一編號1、4至8、10至20，如附表二編號3
    至4、6，如附表三編號4至12所示之物，與被告本件犯行之
    關聯性。此外，卷內亦查無其他證據證明上開扣案物係供本
    件犯罪所用，自不得依刑事訴訟法第259條之1之規定單獨宣
    告沒收，聲請人此部分聲請，於法尚有未合，應予駁回。
五、應依刑事訴訟法第220條、第259條之1，刑法第38條第2項前
    段，裁定如主文。
中　　華　　民　　國　　111 　年　　6 　　月　　7 　　日
                  刑事第一庭  法  官  林家賢
上列正本證明與原本無異。
如不服本裁定，應於裁定送達後5日內向本院提出抗告狀（應附
繕本）。
中　　華　　民　　國　　111 　年　　6 　　月　　7 　　日
                              書記官  張子涵 
附表一：即110年度保管字第650號部分
編號 物品 數量 1 鑰匙(00000)(00000) 2支 2 電腦設備(Cooler Master電腦主機) 16台 3 電腦設備(NETGEAR無線wifi基地台) 1台 4 iphone手機盒 1盒 5 iphone手機盒 1盒 6 未拆封SIM卡 1張 7 標籤紙 1張 8 筆記紙 3張 9 電腦設備(電腦主機) 2台 10 電子產品(監視器主機EX2DVR-986) 1台 11 QR Code大樂 2張 12 六合彩便條紙 2張 13 計算數字便條紙 1張 14 QR Code六合 1張  15 QR Code天天 1張 16 數字傳真紙 3張 17 宅配收據 1張 18 房屋租賃契約書 1本 19 信封 1個 20 電子產品(監視器主機EX2DVR-987) 1台 
附表二：即110年度保管字第652號部分
編號 物品 數量 1 電腦設備(電腦主機) 20台 2 電腦設備(螢幕) 50台 3 電子產品(監視器主機) 3台 4 履歷表 1張 5 電子產品(NETGEAR無線路由器) 2台 6 電子產品(監視器主機) 2台 
附表三：即110年度保管字第653號部分
編號 物品 數量 1 電腦設備(電腦主機) 16台 2 電腦設備(電腦主機) 4台 3 電腦設備(筆記型電腦) 1台 4 碎紙 1包 5 電子產品(監視器主機) 1台 6 電子產品(Iphone手機) 1支 7 電子產品(Huawei手機) 1支 8 電子產品(Samsung手機) 1支 9 電子產品(Huawei手機，無SIM卡) 1支 10 電子產品(Sugar手機，無SIM卡) 1支 11 電子產品(Huawei手機，無SIM卡、內插8GB記憶卡) 1支 12 電子產品(Iphone手機) 1支